臺灣桃園地方法院刑事判決　　　　　110年度交簡上字第199號
上　訴　人
即　被　告　鄭文豪


上列上訴人即被告因公共危險案件，不服本院民國110 年5 月27
日110 年度桃交簡字第1321號第一審刑事簡易判決（聲請簡易判
決處刑案號：110 年度速偵字第1959號），提起上訴，本院管轄
之第二審合議庭判決如下：
    主  文
上訴駁回。
    事實及理由
一、本案經本院合議庭審理結果，認原審以被告鄭文豪犯刑法第
    185 條之3 第1 項第1 款之不能安全駕駛動力交通工具罪，
    量處有期徒刑3 月，併科罰金新臺幣（下同）1 萬元，並諭
    知有期徒刑如易科罰金、罰金如易服勞役，均以1,000 元折
    算1 日之折算標準，經核其認事用法及量刑均無不當，應予
    維持，除引用如附件所示第一審刑事簡易判決所記載之事實
    、證據及理由外，並補充「被告於本院準備程序、審理時所
    為之自白」為證據（見本院110 年度交簡上字第199 號卷，
    下稱本院卷，第30頁、第47頁）。
二、上訴人即被告上訴意旨略以：伊家中尚有2 位子女待養，目
    前亦因疫情關係未在工作，伊無法負擔原判決刑度換算之易
    科罰金數額，原審量刑過重，請求從輕量刑等語（見本院卷
    第13頁、第30頁）。
三、按法官於有罪判決如何量處罪刑，為實體法賦予審理法官裁
    量之刑罰權事項，法官行使此項裁量權，自得依據個案情節
    ，參酌刑法第57條所定各款犯罪情狀之規定，於法定刑度內
    量處被告罪刑；除有逾越該罪法定刑或法定要件，或未能符
    合法規範體系及目的，或未遵守一般經驗及論理法則，或顯
    然逾越裁量，或濫用裁量等違法情事之外，並不得任意指摘
    其量刑違法。且在同一犯罪事實與情節，如別無其他加重或
    減輕之原因，下級審法院量定之刑，亦無過重或失輕之不當
    情形，則上級審法院對下級審法院之職權行使，原則上應予
    尊重。準此，第一審法院所為量刑，如非有上揭明顯違法之
    情事，尚難得以擅加指摘其違法或不當。
四、經查，原審認定被告罪證明確，而論以刑法第185 條之1 第
    1 項之不能安全駕駛動力交通工具罪，並審酌被告於服用酒
    類後，仍貿然騎乘普通重型機車上路，因而自摔倒地，除危
    及己身安危，亦罔顧公眾往來之交通安全，且為警據報到場
    處理後，測得吐氣所含酒精濃度達每公升0.46毫克，應予非
    難；惟念及被告於犯後坦承犯行之態度，依卷附臺灣高等法
    院被告前案紀錄表所示無犯罪紀錄之品行，兼衡其於警詢時
    自述高中肄業之教育程度、業工、家庭經濟狀況勉持等一切
    情狀，量處有期徒刑3 月，併科罰金1 萬元，並諭知有期徒
    刑如易科罰金、罰金如易服勞役，均以1,000 元折算1 日之
    折算標準。經核其認事用法並無違誤，量刑亦已斟酌刑法第
    57條所列事項，且未逾越法定刑範圍，或有何顯然失當、濫
    用權限之情事，難認原審量刑有何違誤或不當。是被告以前
    詞提起上訴，為無理由，應予駁回。
據上論斷，應依刑事訴訟法第455 條之1 第1 項、第3 項、第36
8 條、第373條，判決如主文。
本案經檢察官李承陶聲請以簡易判決處刑，檢察官劉哲名到庭執
行職務。
中    華    民    國   110    年    11    月    26    日
                  刑事第四庭 審判長   法  官  黃柏嘉
                                      法  官  張家豪
                                      法  官  陳韋如
以上正本證明與原本無異。
不得上訴。
                                      書記官  鄭志鵬
中    華    民    國   110    年    11    月    29    日
附件：本院110年度桃交簡字第1321號刑事簡易判決